【裁判字號】    96,易,5906
【裁判日期】    970215
【裁判案由】    竊盜
【裁判全文】
臺灣臺中地方法院刑事判決              96年度易字第5906號
公  訴  人  臺灣臺中地方法院檢察署檢察官
被      告  甲○○
                    （另案於臺灣臺中監獄臺中分監執行中）
上列被告因竊盜案件，經檢察官提起公訴（96年度偵緝字第2436
號），本院判決如下：
    主  文
甲○○攜帶兇器竊盜，未遂，累犯，處有期徒刑拾月。
    犯罪事實
一、甲○○曾於民國90年間，因竊盜案件，經本院以90年度易字
    第1116號判處有期徒刑8 月，再經臺灣高等法院臺中分院以
    90年度上易字第1213號駁回上訴確定，自91年1月8日入監執
    行，甫於91年9月8日執行完畢；又於93年間，再因竊盜案件
    ，經本院以93年度簡字第110號判處有期徒刑6月確定，甫於
    93年8月6日易科罰金執行完畢；再於95年3 月間，因竊盜案
    件，經本院96年度易字第500 號判處有期徒刑10月，減為有
    期徒刑5 月確定（尚未執行）。詎不知悔改，竟意圖為自己
    不法所有之犯意，於95年11月17日下午4 時45分前某時，在
    臺中市○○路○ 段191巷2號前，以客觀上足供為兇器之不詳
    工具破壞乙○○所有車牌號碼5809-LC 號自小客車之車前引
    擎蓋鎖，並撬開該車之後車門鎖，進入前開車輛並翻動置物
    箱等處，因遍尋財物無獲而作罷，始未得逞。嗣經警採集指
    紋送請內政部警政署刑事警察局鑑定，比對指紋結果與甲○
    ○右拇指指紋相符，始查悉上情。
二、案經臺中市警察局第五分局報告臺灣臺中地方法院檢察署檢
    察官偵查起訴。
    理  由
壹、程序部分：
一、按被告以外之人（包括證人、鑑定人、告訴人、被害人及共
    同被告等）於審判外之陳述雖不符刑事訴訟法第159條之1至
    之4 等四條之規定，而經當事人於審判程序同意作為證據，
    法院審酌該言詞陳述或書面陳述作成時之情況，認為適當者
    ，亦得為證據；當事人、代理人或辯護人於法院調查證據時
    ，知有刑事訴訟法第159條第1項不得為證據之情形，而未於
    言詞辯論終結前聲明異議者，視為有前項之同意，同法第
    159條之5定有明文。立法意旨在於傳聞證據未經當事人之反
    對詰問予以核實，原則上先予排除。惟若當事人已放棄反對
    詰問權，於審判程序中表明同意該等傳聞證據可作為證據；
    或於言詞辯論終結前未聲明異議，基於尊重當事人對傳聞證
    據之處分權，及證據資料愈豐富，愈有助於真實發見之理念
    ，且強化言詞辯論主義，使訴訟程序得以順暢進行，上開傳
    聞證據亦均具有證據能力。本件證人即被害人乙○○，以及
    汽車公司業務員李高華曾於警詢中為陳述，其性質雖屬傳聞
    證據，惟其等所為之上開警詢筆錄內容，業經當事人於本院
    審判程序同意作為證據，茲本院審酌上開筆錄作成時，較無
    人情施壓或干擾，亦無不當取供之情形，認為以之作為本案
    之證據亦屬適當，是其等於警詢中之證言自具有證據能力。
二、又按被告以外之人於偵查中向檢察官所為陳述，除顯有不可
    信之情況者外，得為證據，同法第159 條之1第2項定有明文
    。偵查中對被告以外之人（包括證人、鑑定人、告訴人、被
    害人及共同被告等）所為之偵查筆錄，或被告以外之人向檢
    察官所提之書面陳述，性質上均屬傳聞證據。惟現階段刑事
    訴訟法規定檢察官代表國家偵查犯罪、實施公訴，依法其有
    訊問被告、證人及鑑定人之權，證人、鑑定人且須具結，而
    實務運作時，檢察官偵查中向被告以外之人所取得之陳述，
    原則上均能遵守法律規定，不致違法取供，其可信度極高，
    職是，被告以外之人前於偵查中已具結而為證述，除反對該
    項供述得具有證據能力之一方，已釋明「顯有不可信之情況
    」之理由外，不宜以該證人未能於審判中接受他造之反對詰
    問為由，即遽指該證人於偵查中之陳述不具證據能力。本件
    證人乙○○於檢察官偵查中所為之陳述，並無不法取供之情
    形，且被告亦同意作為證據方法，依上說明，其於偵查中之
    證言自亦具有證據能力。
貳、實體部分：
一、訊據被告甲○○矢口否認有何竊盜之犯行，辯稱：被害人車
    輛上之指紋，應係伊喝醉酒不小心碰觸而留下云云。經查：
    上揭犯事實，業據被害人乙○○於警詢時指述綦詳，嗣於檢
    察官偵查中亦到庭證稱：伊上開車輛停放在台中市○○路○
    段191巷2前，於95年11月17日16時45分許發現後車廂門鎖被
    撬壞，方向盤下面也被撬壞，車上沒有遺失物品，但車內副
    駕駛座的置物箱被翻動，車輛之前引擎蓋鎖、防盜器及喇叭
    鎖也壞了等語（96年度偵緝字第2436號卷）。
二、被告固執前揭情詞辯解，惟查：
  (一)上開車輛經警採證結果，在車前引擎蓋開啟栓附近，以及後
    車廂門鑰匙孔上方，共採集7枚指紋，除其中1枚為被害人乙
    ○○自己之指紋；另1 枚為汽車公司業務員李高華事後到現
    場勘察所留下；以及另4枚無法比對外，其中1枚指紋經鑑定
    結果，與被告右拇指指紋相符等情，有台中縣警察局第五分
    局現場勘察報告，及內政部警政署刑事警察局96年1 月18日
    刑紋字第0950193091 號鑑驗書各1份在卷可憑。而該枚指紋
    所附著之位置，恰位於車輛後車廂門鑰匙孔上方之把手飾板
    ，亦有採證照片一張在卷可按（同上偵查卷第43頁）。參以
    車輛表面均為光滑之金屬拷漆，一經觸摸，極容易留下指紋
    。倘被告係不慎碰觸該車，何以在車身其他地方未發現被告
    之指紋，卻恰巧在鑰匙孔上方之把手留下指紋。再經扣除可
    供比對之被害人及汽車業務員李高華之指紋後，本件在車上
    採集之其餘5 枚指紋位置，均集中在引擎蓋開啟栓附近及後
    車廂門鑰匙孔上方之把手飾板上，適為進入車廂內之重要開
    關。倘被告係無心碰觸該車，應不致如此。
  (二)另被告於95年3月22日上午9時40分許，亦曾以相同之犯罪手
    法在臺中市○○區○○路2段320號前，以不詳工具破壞何建
    忠所有3N-2956 號自小客車之後車廂進入車內行竊，嗣亦因
    在車內留下指紋經警比對後而查獲，有本院96年度易字第
    500號刑事判決書1份附卷可稽。被告慣以破壞後車廂門鎖之
    方式進入被害人車內行竊之犯罪模式，昭然若揭。綜上所述
    ，被告辯稱係喝醉酒而不慎碰觸被害人車輛云云，顯係矯飾
    卸責之詞，不足採信。
  (三)又本件被害人後車廂門鎖，確實遭破壞，並且車門鎖頭係全
    部被撬開拔除等情，亦有採證照片在卷可參（同上偵查卷第
    43頁）。則被告顯然係以質地堅硬之金屬工具（諸如老虎鉗
    、螺絲起子等）破壞車門鎖等情，亦堪認定。按刑法第 321
    條第1項第3款之攜帶兇器竊盜罪，係以行為人攜帶兇器竊盜
    為其加重條件，此所謂兇器，其種類並無限制，凡客觀上足
    對人之生命、身體、安全構成威脅，具有危險性之兇器均屬
    之，且祇須行竊時攜帶此種具有危險性之兇器為已足，並不
    以攜帶之初有行兇之意圖為必要，最高法院79年台上字第52
    53號判例參照。本件被告行竊時，既係攜帶質地堅硬之金屬
    工具，自應認係攜帶兇器竊盜至明。
三、核被告甲○○已著手實施竊盜之行為，而未生竊取財物之結
    果，所為係犯刑法第321條第1項第3款、第2項之攜帶兇器竊
    盜未遂罪。公訴人固認定被告亦係攜帶不詳工具行竊，惟僅
    論以刑法第320 條第1項、第2項之普通竊盜未遂罪，惟依客
    觀事實顯示，被告所攜帶之工具，既具危險性，已如上述，
    此部分自當由本院予以變更起訴法條（本院業於審理中告知
    被告權利）。又被告曾於90年間，因竊盜案件，經本院以90
    年度易字第1116號判處有期徒刑8 月，再經臺灣高等法院臺
    中分院以90年度上易字第1213號駁回上訴確定，自91年1月8
    日入監執行，甫於91年9月8日執行完畢；又於93年間，再因
    竊盜案件，經本院以93年度簡字第110號判處有期徒刑6月確
    定，甫於93年8月6日易科罰金執行完畢，有臺灣高等法院被
    告前案紀錄表1 份在卷足參，其前受有期徒刑之執行完畢後
    ，5 年以內故意再犯本件有期徒刑以上之罪，為累犯，應依
    刑法第47條第1 項之規定，加重其刑。又被告已著手犯罪行
    為之實施而不遂，為未遂犯，爰依刑法第25條第2 項之規定
    ，減輕其刑。並依法先加重後減輕之。爰審酌被告前已有竊
    盜罪之前科，竟不知警惕，且不思以正當手段賺取所需，猶
    再竊取他人之財物，顯然不知悔改，及其犯罪之動機、手段
    、持兇器竊盜對被害人所生之危害非淺，另犯罪後否認犯行
    ，態度非佳等一切情狀，量處如主文所示之刑，以示儆懲。
四、至公訴人雖以被告顯有竊盜之習慣，聲請依竊盜犯贓物犯保
    安處分條例之規定，宣告被告令入勞動場所強制工作等語，
    然本院就被告上開犯行，既已審酌其犯罪之一切情狀，判處
    被告有期徒刑10月，則依上開條例第2條第4項「應執行之刑
    未達一年以上者，不適用本條例」之規定，當無另行宣告被
    告令入勞動處所強制工作之餘地，附此敘明。
五、至於被告犯罪所使用之不詳工具，雖為被告所有，惟未據扣
    案，為免將來執行之困難，亦不為沒收之宣告，併此敘明。
六、另本件被告行為後，中華民國96年罪犯減刑條例已於96年 7
    月16日公布施行，雖被告犯案之時間在96年4 月24日以前，
    惟被告於案發後，曾於96年6 月15日經檢察官通緝，並於96
    年7月25日遭緝獲，有臺灣臺中地方法院檢察署96年6月15日
    中檢輝偵恭緝字第3079號通緝書、臺中縣警察局太平分局96
    年7月25日中縣太偵字第0960050309號通緝案件報告書各1份
    在卷可參，依前開減刑條例第5 條之規定，被告既非自動到
    案，自不合於減刑之要件，亦附此敘明。
據上論斷，應依刑事訴訟法第299 條第1項前段、第300條，刑法
第321 條第1項第3款、第2項、第25條、第47條第1項，判決如主
文。
中    華    民    國    97    年    2     月    15    日
                  刑事第六庭  法  官  高英賓
上正本證明與原本無異。
如不服本判決，應於收受送達後10日內向本院提出上訴書狀（應
敘述具體理由並附繕本）。
上訴書狀如未敘述理由，應於上訴期間屆滿後20日內補提理由書
於本院。
                              書記官  司立文
中    華    民    國    97    年     2    月    15    日
附錄論罪科刑法條：
中華民國刑法第321條
犯竊盜罪而有左列情形之一者，處 6 月以上、 5 年以下有期徒
刑：
一  於夜間侵入住宅或有人居住之建築物、船艦或隱匿其內而犯
    之者。
二  毀越門扇、牆垣或其他安全設備而犯之者。
三  攜帶兇器而犯之者。
四  結夥三人以上而犯之者。
五  乘火災、水災或其他災害之際而犯之者。
六  在車站或埠頭而犯之者。
前項之未遂犯罰之。
中華民國刑法第25條
已著手於犯罪行為之實行而不遂者，為未遂犯。
未遂犯之處罰，以有特別規定者為限，並得按既遂犯之刑減輕之
。


司法院資訊處製作；財團法人民間司法改革基金會備份。
